# 陈老师，第一年年审过程中遇到的两个小问题。

提问人：zq2018 时间：2018-04-02 11:39:35
1 、应收款项计提坏账，我的疑惑：单项金额重大 若没有单独计提减值，则表明没有发生减值，为什么在实务中还要放到账龄里面去计提减值？我看瑞华研究 说的意思是，即使放到账龄组合计提，加大基数，也不应因此加大坏账准备的计提数。如 1 年以内按3%提，可以是应收账款余额*3% 可以不等于后面的坏账准备数？ 但实务中，我问很多同事都要求必须相等。
2 、酒店企业，租户对租用的办公室进行改造，付给酒店 10 万元用于以后酒店再恢复原状使用，此处收到款项应该挂在其他应付款 还是营业外收入，为什么呢？

回答人：chenyiwei
1 、只能理解为：此处的比例（如3%）是已经考虑了将单独测试未发生减值的应收款项纳入该组合测试后应计提的准备占包含单独测试未减值的应收款项在内的该组合总金额的比例。 2 、应确认为负债，日后发生恢复支出时从该负债中列支。